【裁判字號】    92,上訴,1564
【裁判日期】    921023
【裁判案由】    違反槍砲彈藥刀械管制條例
【裁判全文】
臺灣高等法院臺中分院刑事判決                  九十二年度上訴字第一五六四號
    上  訴  人
    即  被  告  丁○○
    選任辯護人  江錫麒
右上訴人因違反槍砲彈藥刀械管制條例案件，不服臺灣苗栗地方法院九十二年度訴字
第一二八號中華民國九十二年六月十二日第一審判決（起訴案號：臺灣苗栗地方法院
檢察署九十一年度偵字第三六二六號），提起上訴，本院判決如左：
      主  文
原判決關於丁○○部分撤銷。
丁○○未經許可，寄藏手槍，處有期徒刑伍年貳月，併科罰金新臺幣壹拾萬元，罰金
如易服勞役，以新臺幣玖佰元即銀元參佰元折算壹日。扣案之義大利ＴＡＮＦＯＧＬ
ＩＯ廠製口徑９ＭＭ制式半自動手槍壹枝（含彈匣壹個）、由玩具槍之塑膠槍身與土
造金屬滑套、槍管組合而成之改造手槍壹枝（含彈匣壹個）、口徑９ＭＭ之制式子彈
貳拾陸顆（原扣案之子彈貳拾柒顆，送鑑試射壹顆，剩餘貳拾陸顆）及口徑零點四吋
之制式子彈貳顆，均沒收。
      事  實
一、丁○○未經許可，於民國九十一年二月間某日，在苗栗縣苗栗市○○里○○街十
    二巷十八號住處，受友人甲○○（於九十一年十二月十六日死亡）之託，一次同
    時代為保管甲○○所有皆具有殺傷力之義大利ＴＡＮＦＯＧＬＩＯ廠製口徑９Ｍ
    Ｍ制式半自動手槍一枝（含彈匣一個）及由玩具槍之塑膠槍身與土造金屬滑套、
    槍管組合而成之改造手槍一枝（含彈匣一個）、暨皆具有殺傷力之口徑９ＭＭ之
    制式子彈二十七顆（經送驗鑑試射其中一顆）及口徑零點四吋之制式子彈二顆，
    並將之藏放在其位於上址之住處。嗣於九十一年九月九日晚間，丁○○於苗栗縣
    苗栗市○○路一五三號前「兵海檳榔攤」內，向不知上情之盧泉鑫（業經檢察官
    另為不起訴處分）借用車號Ｗ四－五六０五號自用小客車後，駕駛該車前往上開
    住所，並取出前揭槍彈，分別置於黑色皮包及洋酒禮盒內後，改將該等槍彈藏放
    於上開車輛之後行李箱中。嗣於九十一年九月十日下午，丁○○、劉正榮與盧泉
    鑫、江一龍等人，由羅仁政駕駛上開車號Ｗ四－五六０五號自用小客車，搭載欲
    前往獅頭山風景區，而於該日下午三時三十分許，為警在獅潭鄉省道臺三線與縣
    道苗一二六線路口臨檢並起獲上開置於後行李箱之槍彈後，始循線查知上情（同
    時查獲劉正榮所單獨未經許可寄藏之具有殺傷力之口徑９ＭＭ之制式子彈十三顆
    ，劉正榮業經原審判處有期徒刑六月，併科罰金新台幣三萬元確定）
二、案經苗栗縣警察局大湖分局移送臺灣苗栗地方法院檢察署檢察官偵查起訴。
      理  由
一、訊據上訴人即被告丁○○對於右揭事實坦承不諱，另同案被告盧泉鑫、羅仁政、
    江一龍於警詢及偵查中亦皆供稱上開查扣之槍彈並非渠等所有屬實，復經證人即
    員警徐永富、李清宏於偵查中就查獲被告之過程證述明確，且被告丁○○經送測
    謊後，就其上開坦承內容，經測試結果並無不實反應乙節，亦有內政部警政署刑
    事警察局九十二年一月十日刑鑑字第０九二０００五六一０號測謊鑑驗結果通知
    書、測謊鑑驗資料表、測謊鑑驗說明書、測謊儀器測試具結書、測謊圖譜分析量
    化表各一紙在卷可憑（詳見偵查卷第三四一、三四二、三四四、三四六頁），足
    徵並非頂替他人之犯行；復有如事實欄所載之槍、彈扣案可證。又扣案之上述槍
    、彈經送內政部警政署刑事警察局鑑驗結果，分別係具有殺傷力之義大利ＴＡＮ
    ＦＯＧＬＩＯ廠製口徑９ＭＭ制式半自動手槍一枝（含彈匣一個）、由玩具槍之
    塑膠槍身與土造金屬滑套、槍管組合而成之改造手槍一枝（含彈匣一個）、口徑
    ９ＭＭ之制式子彈二十七顆（經送驗鑑試射其中一顆，剩餘二十六顆）、口徑零
    點四吋之制式子彈二顆乙節，亦有該局九十一年十月十一日刑鑑字第０九一０二
    四四七一三號槍彈鑑定書乙紙附卷可憑。本件事證已臻明確，被告犯行堪以認定
    ，自應依法論科。
二、按槍砲彈藥刀械管制條例固將「持有」與「寄藏」為分別之處罰規定，則單純之
    「持有」，固不包括「寄藏」，但「寄藏」之受人委託代為保管，其保管之本身
    所為之「持有」，既係「寄藏」之當然結果，法律上自宜僅就「寄藏」行為為包
    括之評價，不應另就「持有」予以論罪。核被告所為，係犯槍砲彈藥刀械管制條
    例第七條第四項之未經許可寄藏手槍罪、同條例第十一條第四項之未經許可寄藏
    同條第一項所列之其他可發射子彈具有殺傷力之改造手槍罪，及同條例第十二條
    第四項之未經許可寄藏子彈罪。公訴人認被告所為除犯有上開「寄藏」之罪外，
    另亦犯各該條項「持有」之罪，尚有未洽，附予敘明。被告所犯前開三項罪名，
    係一行為所觸犯，為想像競合犯，應依刑法第五十五條從一重之槍砲彈藥刀械管
    制條例第七條第四項之罪處斷。被告於偵查、原審固供稱上開被查扣之槍、彈，
    係於八十六年八、九月間某日，在友人乙○○停放於苗栗縣政府附近路邊之某不
    詳車號之自用小客車內，受乙○○所委託，代為保管而藏放云云；然被告於本院
    調查時則改稱伊對於槍、彈來源之供述不實，因當時乙○○尚因感訓案件在執行
    中，實際上上開槍、彈是甲○○所交付伊保管寄藏的，甲○○於九十一年十一、
    二月間死亡，至本院審理時伊才敢說出實情等語。經查，被告於偵查時供稱交付
    上開槍彈給伊之人即為檢察官所提示國民身分證統一編號：Ｚ00000000
    0號之乙○○（詳見偵查卷第二九九頁）；而該名乙○○之人確因檢肅流氓條例
    案件，於八十五年十月三日入岩灣技能訓練所執行感訓處分，至八十七年二月六
    日始因免予繼續執行而出監，此有乙○○之在監在押表一份在卷可憑（詳見本院
    卷第三十九頁）。案外人乙○○顯不可能在執行感訓處分期間，仍能於上開時、
    地，將扣案槍彈親自交付被告保管，被告於偵查、原審關於槍彈來源之自白經查
    與事實不符，自不足採信。次查，依甲○○之在監在押表（詳見本院卷第四十七
    頁）顯示，甲○○於九十年九月十三日因毒品危害防制條例案件當庭釋放後，即
    無再入監之資料，是甲○○之人自有可能於九十一年二月間某日將上開扣案槍、
    彈，交付被告藏放；且甲○○亦於九十一年十二月十六日死亡，此有甲○○之死
    亡證明書影本一份在卷可憑，被告於本院供出槍、彈係甲○○所交付保管，因不
    可能再查獲甲○○，自無適用槍砲彈藥刀械管制條例第十八條第四項減輕或免除
    其刑規定之機會，是以被告於本院對於槍彈來源之供述應堪採信。被告前因違反
    槍砲彈藥刀械管制條例等案件，經台灣新竹地方法院判處有期徒刑一年八月確定
    ，於八十五年九月二十八日因縮短刑期而執行完畢，固有臺灣高等法院被告全國
    前案紀錄表在卷可按。然其於九十一年二月間犯罪時，已於前案執行完畢五年之
    後，與刑法四十七條累犯須以在刑之執行完畢後五年以內再犯本件有期徒刑以上
    之罪之要件不合，自不成立累犯。原審認被告犯罪事證明確，予以論罪科刑，固
    非無見，惟原判決對於被告取得扣案槍彈之來源及取得之時間，暨因此認定被告
    成立累犯等情，均有所誤。被告上訴意旨執此指摘原判決關於此部分不當，為有
    理由；原判決關於被告丁○○部分既有上述可議之處，即屬無可維持，應由本院
    將原判決關於被告丁○○部分撤銷改判。爰審酌被告並未持扣案之槍、彈以犯罪
    ，惡性尚淺，受託寄藏槍、彈之數量暨其犯罪所生之危害及犯罪後坦承犯行，態
    度良好等一切情狀，量處如主文第二項所示之刑，併就所宣告罰金刑部分，諭知
    易服勞役之折算標準。扣案之義大利ＴＡＮＦＯＧＬＩＯ廠製口徑９ＭＭ制式半
    自動手槍一枝（含彈匣一個）、由玩具槍之塑膠槍身與土造金屬滑套、槍管組合
    而成之改造手槍一枝（含彈匣一個）、口徑９ＭＭ之制式子彈二十六顆、口徑零
    點四吋之制式子彈二顆，均為違禁物，應依刑法第三十八條第一項第一款併予宣
    告沒收。至另扣案之口徑９ＭＭ之制式子彈一顆，於送鑑時經試射乙節，業經原
    審勘驗屬實，並有勘驗筆錄在卷可按（詳見原審卷第四十三頁），復有前開鑑驗
    報告附卷可參，該等子彈均已失其子彈之結構及性能，堪認業已耗失，自無庸再
    予宣告沒收，附此敘明。
據上論結，應依刑事訴訟法第三百六十九條第一項前段、第三百六十四條、第二百九
十九條第一項前段，槍砲彈藥刀械管制條例第七條第四項、第十一條第四項、第十二
條第四項，刑法第十一條前段、第五十五條、第四十二條第二項、第三十八條第一項
第一款，罰金罰鍰提高標準條例第二條，判決如主文。
本案經檢察官丙○○到庭執行職務。
中      華      民      國      九十二      年    十    月    二十三    日
                                   臺灣高等法院臺中分院刑事第四庭
                                         審判長法  官  洪  耀  宗
                                               法  官  劉  登  俊
                                               法  官  江  德  千
右正本證明與原本無異。
如不服本判決應於收受送達後十日內向本院提出上訴書狀，其未敘述上訴之理由者並
得於提起上訴後十日內向本院補提理由書（均須按他造當事人之人數附繕本）。
                                               書記官  吳  麗  琴
中      華      民      國    九十二     年      十      月   二十四    日
【附錄論罪科刑法條】
槍砲彈藥刀械管制條例第七條第四項：
未經許可，持有、寄藏或意圖販賣而陳列第一項所列槍砲、彈藥者，處五年以上有期
徒刑，併科新台幣一千萬元以下罰金。
槍砲彈藥刀械管制條例第十一條第四項：
未經許可，持有、寄藏或意圖販賣而陳列第一項所列槍砲者，處一年以上七年以下有
期徒刑，併科新臺幣七百萬元以下罰金。
槍砲彈藥刀械管制條例第十二條第四項：
未經許可，持有、寄藏或意圖販賣而陳列子彈者，處五年以下有期徒刑，併科新台幣
三百萬元以下罰金。
                                                                        Ｆ


司法院資訊處製作；財團法人民間司法改革基金會備份。
